【裁判字號】    99,交抗,576
【裁判日期】    990831
【裁判案由】    聲明異議
【裁判全文】
臺灣高等法院臺中分院交通事件裁定     99年度交抗字第576號
抗  告  人
即受處分人  乙○○
上列抗告人因違反道路交通管理處罰條例之聲明異議事件，不服
臺灣南投地方法院中華民國99年6月9日所為裁定（99年度審交聲
字第268號），提起抗告，原審裁定如下：
    主  文
抗告駁回 。
    理  由
一、原處分機關交通部公路總局臺中區監理所南投監理站以：受
    處分人乙○○於民國99年3月 4日6時42分許，駕駛車牌號碼
    QM-1066 號自小客車，行經南投縣草屯鎮○○路與新豐路口
    ，因「闖紅燈」之違規，經南投縣政府警察局草屯分局草屯
    派出所（下稱原舉發機關）警員掣發投警交字第 JC0000000
    號舉發違反道路交通管理事件通知單當場舉發，受處分人固
    於期限內提出申訴，然經原處分機關函請原舉發機關調查結
    果仍認違規屬實，原處分機關即依據違反道路交通管理處罰
    條例第53條第1項規定，於99年4月30日以投監四裁字第65-J
    C0000000號裁決書裁處罰鍰新臺幣（下同）2700元，並依同
    條例第63條第1項記違規點數3點，限於99年 5月30日前繳納
    。
二、受處分人聲明異議意旨略以：新豐路與博愛路口交會處沒有
    東向西的紅綠燈號，為此爰聲明異議，請求撤銷原處分。
三、原審裁定意旨略以：
    本件異議人即受處分人固不否認有於前開時、地駕駛車牌號
    碼 QM-1066號自小客車為警攔停後，遭員警以闖紅燈掣單舉
    發，並於舉發通知單上簽名之事實，惟矢口否認有闖紅燈之
    違規行為，並以前詞置辯。經查：
  (一)本件違規地點即南投縣草屯鎮○○路與新豐路路口（東向西
    ），該路口設有燈光號誌，有南投縣政府警察局草屯分局99
    年6 月1 日投草警交字第0990008514號函暨檢附該路口照片
    2 張在卷可稽。
  (二)綜上所述，足認異議人於系爭路口確有「駕車行經有燈光號
    誌管制之交岔路口闖紅燈」之違規無訛，異議人前揭所辯，
    實無足採。從而，原處分機關據以援引上揭規定，裁處異議
    人罰鍰2700元，並記違規點數3 點，核無不當。本件異議請
    求撤銷原處分為無理由，應予駁回。
四、本件抗告意旨略以：
  (一)本件掣單員警在上開交通違規事件原始開單中所填載之違規
    地點即有錯誤。且該錯誤之填載與事實不符，原處分應予撤
    銷。
  (二)南投縣草屯鎮○○○路與新豐路並沒有交會，有抗告人所提
    之現場照片可證。
    准此，爰依法提起抗告云云。
五、按汽車駕駛人，行經有燈光號誌管制之交岔路口闖紅燈者，
    處1800元以上5400元以下罰鍰，道路交通管理處罰條例第53
    條第1 項定有明文。又汽車駕駛人有第53條條之情形者，除
    依原條款處罰鍰外，並予記違規點數3 點，道路交通管理處
    罰條例第63條第1 項第3 款亦有明定。
六、經查：本件抗告人乙○○於99年3月 4日6時42分許，駕駛車
    牌號碼 QM-1066號自小客車，行經南投縣草屯鎮○○路與新
    豐路口，因「闖紅燈」之違規，經南投縣政府警察局草屯分
    局草屯派出所警員掣發投警交字第 JC0000000號舉發違反道
    路交通管理事件通知單當場舉發之違規情事，業據證人即舉
    發之警員甲○○於本院訊問時結證明確；復有南投縣政府警
    察局草屯分局檢送南投縣草屯鎮○○○路與新豐路確有交會
    之照片與地圖附本院卷可考。是本件抗告人確有前揭時、地
    闖紅燈之違規情事洵屬確論。再者，交通警察製單舉發違規
    事實，乃公權力之行使，除有恣意、疏忽之情形外，應無故
    意陷害汽車駕駛人之必要，其於舉發時就事實之描述，較諸
    一般之證人，應有更高之可信度。雖然證據單一，而無舉發
    當時之現場照片等為佐證，惟在一般情況下，舉發內容可以
    被採信。又本院亦查無證據足資證明舉發員警即證人甲○○
    所為舉發有捏造事實或違法取締而故意設詞誣攀抗告人之情
    事，則執勤警員本其維護交通秩序、安全職責所為之當場舉
    發，自應受到合法、正確之推定。抗告人空言否認違規，並
    未能使本院對交通警察之舉發產生合理懷疑。從而，原處分
    機關據以援引道路交通管理處罰條例第53條第 1項、違反道
    路交通管理事件統一裁罰基準表，裁處抗告人罰鍰 2,700元
    ，並依道路交通管理處罰條例第63條第1項第3款規定記違規
    點數 3點，核無違誤，抗告人不服裁決處分向原審聲明異議
    ，原審駁回其異議，並無不當。抗告人仍執陳詞提起本件抗
    告，並無理由，應予駁回。
七、據上論結，應依道路交通案件處理辦法第25條、第26條、刑
    事訴訟法第412條，裁定如主文。
中    華    民    國    99    年     8    月    31    日
              交通法庭  審判長法  官  姚  勳  昌
                              法  官  林  欽  章
                              法  官  張  智  雄
以上正本證明與原本無異。
不得再抗告。
                              書記官  詹  雅  婷
中    華    民    國    99    年     8    月    31    日

司法院資訊處製作；財團法人民間司法改革基金會備份。
